臺灣桃園地方法院民事裁定
110年度亡字第50號
聲  請  人  臺灣桃園地方檢察署

代  理  人  董諭    
相  對  人
即  失蹤人  林海華    失蹤前最後住所：桃園市中壢區中山路

上列當事人間請求宣告死亡事件，本院裁定如下：
    主      文
宣告林海華（男，民國00年0 月0 日生，身分證統一編號：Z000
000000號）於民國一百零五年五月三十一日下午十二時死亡。
聲請程序費用由相對人之遺產負擔。
    理      由
一、聲請意旨略以：相對人即失蹤人林海華係民國00年0 月0 日
    生，現年98歲，自46年12月25日起籍在桃園市○○區○○路
    000 號未曾變動，然於102 年5 月31日起行方不明，並經列
    為失蹤人口，迄今仍未尋獲，失蹤已逾3 年。相對人未在監
    所、亦查無入出境資料及全民健康保險投保，而相對人自登
    記為失蹤人口之日即102 年5 月31日時已年逾80歲，迄今失
    蹤已逾3 年，為此，爰依法聲請准對相對人為死亡之宣告等
    語。
二、經查，聲請人主張之上開事實，業據提出與其所述相符之桃
    園○○○○○○○○○108 年8 月27日桃市壢戶字第108000
    9625號函、桃園市中壢區108 年度清查人口名冊、戶籍資料
    、特殊註記資料查詢、桃園縣中壢市戶政事務所通報失蹤人
    口通報單、桃園○○○○○○○○○口卡調閱表、完整矯正
    簡表、健保資訊連結作業查詢紀錄、入出境資訊連結作業、
    三親等資料查詢結果為證，本院依職權函詢桃園○○○○○
    ○○○○，有關相對人之配偶、父母及子女之戶籍資料，經
    其函覆略以查無戶籍資料等語，有桃園○○○○○○○○○
    111 年10月26日桃市壢戶字第1110014032號函在卷可稽。本
    院前經准許對相對人為公示催告，並經聲請人於111 年3 月
    18日將本院公示催告民事裁定刊登新聞紙在案，有其提出新
    聞紙乙份（見本院卷第14頁）在卷可佐，核閱無訛。復經聲
    請人於111 年10月31日具狀陳報略以公示催告期間未見有人
    陳報相對人行蹤，亦無相對人之音訊等語，有卷附陳報狀（
    見本院卷第21頁）在卷可稽，堪認聲請人之上開主張為真實
    。 
三、按失蹤人失蹤滿7 年後，法院得因利害關係人或檢察官之聲
    請，為死亡之宣告；失蹤人為80歲以上者，得於失蹤滿3 年
    後，為死亡之宣告；宣告死亡之裁定，利害關係人或檢察官
    得聲請之，民法第8 條第1 項、第2 項、家事事件法第155 
    條分別定有明文。又宣告死亡之裁定應確定死亡之時；受死
    亡宣告者，以判決內所確定死亡之時，推定其為死亡。前項
    死亡之時，應為前條各項所定期間最後日終止之時，但有反
    證者，不在此限，家事事件法第159 條第1 項、民法第9 條
    亦分別明文規定。經查，聲請人係以相對人為10年8 月6 日
    生，自102 年5 月31日起失蹤，自斯時起即音訊杳然，迄今
    生死不明，經本院公示催告在案，今申報期已屆滿，未據失
    蹤人陳報其生存或知其生死者陳報其所知，而聲請人自得於
    相對人失蹤滿3 年後，聲請對之為死亡宣告，揆諸上揭規定
    ，本件聲請自屬有據。又本件相對人係於102 年5 月31日失
    蹤，計至105 年5 月31日屆滿3 年，自應推定相對人於是日
    下午12時為死亡之時，准予依法宣告。
四、依家事事件法第154條第3項，裁定如主文。
中　　華　　民　　國　　111 　年　　11 　　月　 30　　日
                   家事法庭     法  官　黃裕民
正本係照原本作成。
如不服本裁定應於送達後10日內向本院提出抗告狀，並應繳納抗
告費新台幣1000元。
中　　華　　民　　國　　111 　年　　11　　月　　30　　日
                                書記官  趙佳瑜